臺灣高等法院臺南分院民事判決　　93年度訴字第14號
原　　　告　乙　○
　　　　　　甲　○
　　　　　　戊○○
共　　　同
訴訟代理人　許哲嘉　律師
複 代 理人　郭家祺　律師
被　　　告　丁○○
　　　　　　丙○○
共　　　同
訴訟代理人　黃翎芳　律師
複 代 理人　陳姝樺　律師
上列被告因傷害等案件，原告提起刑事附帶民事訴訟請求損害賠
償，於民國93年3月3日經本院刑事庭裁定（93年度附民字第27號
）移送前來，本院於96年7月24日言詞辯論終結，茲判決如下：
    主  文
被告丁○○、丙○○應連帶給付原告甲○新台幣壹佰萬元、原告
乙○新台幣壹拾伍萬元、原告戊○○新台幣肆拾萬元，及均自民
國93年3月10日起至清償日止，按年息百分之五計算之利息。
原告甲○、乙○、戊○○其餘之訴駁回。
訴訟費用由被告連帶負擔十分之三，原告甲○負擔五分之二、原
告乙○負擔十分之二、原告戊○○負擔十分之一。
本判決第一項於原告甲○以新台幣參拾參萬參仟參佰參拾參元、
原告乙○以新台幣伍萬元、原告戊○○以新台幣壹拾參萬參仟參
佰參拾參元，為被告丁○○、丙○○供擔保後，得假執行：但被
告丁○○、丙○○於標的物拍定或變賣終結前，依序以新台幣壹
佰萬元、壹拾伍萬元、肆拾萬元分為原告甲○、乙○、戊○○供
擔保後，得免為假執行。
原告甲○、乙○、戊○○其餘假執行之聲請駁回。
    事  實
甲、原告方面：
一、聲明：(一)被告應連帶給付原告甲○新台幣（下同）250萬元
    ；被告應連帶給付原告乙○、戊○○各150萬元，並均自起
    訴狀繕本送達被告翌日起至清償日止，按年息百分之5計算
    之利息。(二)原告願供擔保，請准宣告假執行。(三)訴訟費用由
    被告連帶負擔。
二、陳述：
　(一)被告2人於91年5月29日22時許，因不滿原告乙○、甲○夫婦
    未經許可，擅將電線放於渠等所有田地之上，引發不快，竟
    基於共同傷害原告3人之犯意聯絡，分持番刀，由被告丙○
    ○騎乘機車，丁○○駕駛未懸掛車牌之自用小客車，前後接
    踵至雲林縣台西鄉○○村○○路669號之原告乙○住處，見
    該屋鋁門未關，僅有紗門關閉，被告2人未經允許擅將紗門
    打開，進入屋內。渠等見到原告甲○即破口大罵，被告丙○
    ○進而抓住原告甲○之手，被告丁○○即以其所持之番刀，
    用力往甲○之頭部接續砍殺多刀，正中甲○之右臉頰，致甲
    ○受有右顏面深撕裂傷及右眼球破裂失明無法復原之重傷害
    。甲○於遭被告丁○○、丙○○傷害臉部時，驚聲尖叫，乙
    ○、戊○○聞訊，即分別從該宅之廚房及二樓衝出，丁○○
    見乙○出來，再以同把番刀砍殺乙○，致乙○受有頭皮裂傷
    5公分，左手三道分別為1公分、2公分、2公分之裂傷。而戊
    ○○則見祖母甲○遭丁○○持刀傷害臉部、丙○○持番刀站
    在旁邊，乃跑到廚房拿取菜刀一把，抵擋手持番刀之丙○○
    ，於抵擋之間亦受有右上眼瞼裂傷4公分、右肩部裂傷2公分
    、右手肘裂傷9公分合併肱骨骨折、右腕部裂傷8公分合併肌
    腱斷裂等傷害，被告2人依共同侵權行為法則應對原告等之
    損害負連帶賠償責任。
  (二)原告等因被告2人之侵權行為，計有如下損害：
  1.原告乙○部分：精神慰撫金150萬元。
  2.原告甲○部分：精神慰撫金250萬元。
  3.原告戊○○部分：精神慰撫金150萬元。
    原告等因被告2人之傷害行為成傷，導致精神受創甚鉅，原
    告依法請求被告2人賠償精神慰撫金，自屬有理。
　(三)至於被告其對原告3人有550萬元之損害賠償債權，而為抵銷
　  之抗辯。查原告乙○、甲○業經鈞院93年度上訴字第47號刑
    事判決無罪確定在案，並無構成侵權行為之情形，且被告亦
    未說明其請求之細目、金額及依據，就此被告應舉證證明。
乙、被告方面：
一、聲明：(一)原告之訴駁回。(二)訴訟費用由原告負擔。(三)如受不
    利之判決，願供擔保請准宣告免為假執行。
二、陳述：
　(一)被告丙○○並無與被告丁○○共同基於傷害之犯意聯絡，分
    別持刀砍殺原告3人。被告丙○○當天未攜任何兇器至原告
    住處，甫至林宅，即遭原告3人分持武器砍殺，被告丙○○
    之眼鏡因此掉落，只以空手抵抗，原告乙○、甲○之傷勢與
    他無關，乃係渠等所持武器反彈所傷。另被告丁○○於嗣後
    始前往原告住處，到達當時發現丙○○全身是血，遂緊急騎
    車載伊離開現場。
  (二)關於原告甲○右眼傷勢之由來，被告2人與原告甲○之說詞
    始終相左。據原告甲○之指訴，被告丁○○拿刀砍其眼睛時
    ，被告丙○○正抓住她的手，惟原告戊○○卻又稱丁○○拿
    刀砍往甲○之眼睛時，丙○○正與其對抗，則到底原告甲○
    被殺傷眼睛時，丙○○到底是正抓住甲○之手或正與戊○○
    抵抗，即有矛盾之處，即原告之指訴存有重大瑕疵。再對照
    證人廖婉玲於原審刑事庭明確指稱砍殺之人是丙○○、而非
    丁○○等語，可見原告之指訴更有重大矛盾。
  (三)本件刑事案中，原告之指訴存有重大瑕疵、矛盾，被告2人
    有無傷害原告3人之行為即無法證明，實難證明被告2人有構
    成侵權行為之情形。
  (四)另被告丙○○亦因本件糾紛，分別遭原告3人持糞叉、菜勾
    、菜刀等凶器砍殺，致丙○○受有右腕肌腱斷裂、左頰及右
    耳後深度裂傷、頭皮及左掌斷裂等傷害，故被告丙○○自得
    依侵權行為法則請求原告3人連帶賠償550萬元，並主張抵銷
    被告丙○○對原告3人應負之損害賠償責任，被告丙○○對
    原告3人即不負任何債務，被告丁○○依民法第274條之規定
    亦免其責。
丙、本院依職權調閱雲林縣警察局台西分局刑事偵查卷、台灣雲
    林地方法院檢察署91年度偵字第2698號、台灣雲林地方法院
    92年度訴字第306號、本院93年度上訴字第47號及96年度上
    更(一)字第79號、最高法院96年台上字第495號等刑事卷宗全
    部（共6宗）。
    理  由
一、原告起訴主張：被告2人於91年5月29日22時許，因不滿原告
    乙○、甲○夫婦未經許可，擅將電線放於渠等所有田地之上
    ，引發不快，竟基於共同傷害原告3人之犯意聯絡，分持番
    刀，由被告丙○○騎乘機車，丁○○駕駛未懸掛車牌之自用
    小客車，前後接踵至雲林縣台西鄉○○村○○路669號之原
    告乙○住處，見該屋鋁門未關，僅有紗門關閉，被告2人未
    經允許擅將紗門打開，進入屋內。渠等見到原告甲○即破口
    大罵，被告丙○○進而抓住原告甲○之手，被告丁○○即以
    其所持之番刀，用力往甲○之頭部接續砍殺多刀，正中甲○
    之右臉頰，致甲○受有右顏面深撕裂傷及右眼球破裂失明無
    法復原之重傷害。甲○於遭被告丁○○、丙○○傷害臉部時
    ，驚聲尖叫，乙○、戊○○聞訊，即分別從該宅之廚房及二
    樓衝出，丁○○見乙○出來，再以同把番刀砍殺乙○，致乙
    ○受有頭皮裂傷5公分，左手三道分別為1公分、2公分、2公
    分之裂傷。而戊○○則見祖母甲○遭丁○○持刀傷害臉部、
    丙○○持番刀站在旁邊，乃跑到廚房拿取菜刀一把，抵擋手
    持番刀之丙○○，於抵擋之間亦受有右上眼瞼裂傷4公分、
    右肩部裂傷2公分、右手肘裂傷9公分合併肱骨骨折、右腕部
    裂傷8公分合併肌腱斷裂等傷害，為此依民法第184條第1項
    、第193條第1項及第195條第1項之規定提起本訴，請求被告
    丙○○、丁○○應連帶給付原告乙○150萬元、原告甲○250
    萬元、原告戊○○150萬元暨其利息等語。
二、被告丁○○、丙○○則以：被告並無基於傷害之犯意聯絡，
    分別持刀砍殺原告。被告丙○○當天未攜任何兇器至原告住
    處，甫至林宅，即遭原告3人分持武器砍殺，被告丙○○之
    眼鏡因此掉落，只以空手抵抗，原告乙○、甲○之傷勢與他
    無關，乃係渠等所持武器反彈所傷。另被告丁○○於嗣後始
    前往原告住處，到達當時發現丙○○全身是血，遂緊急騎車
    載伊離開現場。關於原告甲○右眼傷勢之由來，被告2人與
    原告甲○之說詞始終相左，存有重大瑕疵。再對照證人廖婉
    玲於原審刑事庭明確指稱砍殺之人是丙○○、而非丁○○等
    語，可見原告之指訴更有重大矛盾。另被告丙○○亦因本件
    糾紛，分別遭原告3人持凶器砍殺，致丙○○受有右腕肌腱
    斷裂、左頰及右耳後深度裂傷、頭皮及左掌斷裂等傷害，故
    被告丙○○自得依侵權行為法則請求原告3人連帶賠償550萬
    元，並主張抵銷，被告丙○○對原告3人既不負任何債務，
    被告丁○○依民法第274條之規定亦免其責云云，資為抗辯
    。
三、原告主張被告2人於91年5月29日22時許，因不滿原告乙○、
    甲○夫婦未經許可，擅將電線放於渠等所有田地之上，引發
    不快，竟基於共同傷害原告3人之犯意聯絡，分持番刀，由
    被告丙○○騎乘機車，丁○○駕駛未懸掛車牌之自用小客車
    ，前後接踵至雲林縣台西鄉○○村○○路669號之原告乙○
    住處，見該屋鋁門未關，僅有紗門關閉，被告2人未經允許
    擅將紗門打開，進入屋內。渠等見到原告甲○即破口大罵，
    被告丙○○進而抓住原告甲○之手，被告丁○○即以其所持
    之番刀，用力往甲○之頭部接續砍殺多刀，正中甲○之右臉
    頰，致甲○受有右顏面深撕裂傷及右眼球破裂失明無法復原
    之重傷害。甲○於遭被告丁○○、丙○○傷害臉部時，驚聲
    尖叫，乙○、戊○○聞訊，即分別從該宅之廚房及二樓衝出
    ，丁○○見乙○出來，再以同把番刀砍殺乙○，致乙○受有
    頭皮裂傷5公分，左手三處分別為1公分、2公分、2公分之裂
    傷。而戊○○則見祖母甲○遭丁○○持刀傷害臉部、丙○○
    持番刀站在旁邊，乃跑到廚房拿取菜刀一把，抵擋手持番刀
    之丙○○，於抵擋之間亦受有右上眼瞼裂傷4公分、右肩部
    裂傷2公分、右手肘裂傷9公分合併肱骨骨折、右腕部裂傷8
    公分合併肌腱斷裂傷害各情，有原告提出之奇美醫學中心診
    斷證明書1份、長庚紀念醫院診斷證明書2份（警卷第16頁至
    第18頁）、行政院國軍退除役官兵輔導委員會台中榮民總醫
    院診斷證明書1份在卷足按（偵查卷第51頁）。又被告2人因
    共同連續傷害原告3人之身體因而致重傷或普通傷害，業經
    本院刑事庭各判處有期徒刑4年在案，此經本院調閱本院96
    年度上更(一)字第79號被告丙○○、丁○○傷害等刑事卷宗全
    部查核屬實。原告主張渠等因被告丙○○、丁○○上開侵害
    行為，以致原告甲○受有重傷害，及原告乙○、戊○○受有
    普通傷害之事實，堪信真正。
四、被告辯稱「原告甲○右眼傷勢之由來，原告甲○指訴係被告
    丁○○拿刀砍其眼睛時，被告丙○○正抓住她的手，惟原告
    戊○○卻又稱丁○○拿刀砍往甲○之眼睛時，丙○○正與其
    對抗，則到底原告甲○被殺傷眼睛時，丙○○到底是正抓住
    甲○之手或正與戊○○抵抗，即有矛盾之處，足見原告甲○
    之指訴，存有重大瑕疵」、「被告丙○○當天未攜任何兇器
    至原告住處，甫至林宅，即遭原告3人分持武器砍殺，被告
    丙○○之眼鏡因此掉落，只以空手抵抗，原告乙○、甲○之
    傷勢與他無關」、「被告丁○○於嗣後始前往原告住處，並
    無參與砍殺之行為」云云。經查：
  (一)原告甲○於原審刑事庭審理時，指訴：「（你右眼是如何受
    傷的？）是丁○○殺的。」、「他們進去，我剛好在家裡，
    他們一進去時就罵我，我就回他請他回家，丁○○就拿刀子
    砍我右眼。」、「（你說他們是指何人？）丁○○、丙○○
    。」、「當時我在屋內，我家只有紗窗是關著，鋁門沒有關
    ，他們就硬將紗門打開，二個人一人打開一個紗門就進來。
    」、「他們一進來就罵我，我就回罵，丁○○就拿刀子砍我
    」、「（當時丙○○有何動作？）丙○○抓住我的手，讓丁
    ○○殺。」「（乙○從廚房出來時，戊○○當時在何處？）
    剛好從樓上跑到樓下，那時我眼睛已經被殺傷了。」、「乙
    ○在廚房吃飯，一聽到我的叫聲，他才跑出來的」、「（你
    拿什麼東西抵抗？）有拿一支農用鈀子要抵抗，被丙○○拿
    掉，並且抓住我的雙手，讓丁○○殺。」、「當時我拿一支
    鈀子，丙○○就搶我鈀子，並抓住我的雙手，丁○○就拿刀
    子砍我，當時丙○○是站在我正前面，丁○○則是站在我的
    左側邊。」、「（丁○○是否只砍你一刀？）他總共砍了我
    三刀。」、「有右眼受傷、鼻子、頭部有受傷流血。」等語
    （一審刑事卷第151頁至第156頁），並於本院刑事更一審審
    理時供證：「（當時如何受傷？）丙○○、丁○○為了土地
    糾紛，而於十點多進入我的屋內，丙○○並抓住我的雙手，
    丁○○拿細細小小的刀砍我臉部一刀，頭部一刀，也打我頭
    部，後來我就昏倒了。」、「（丙○○抓你的手，而丁○○
    殺你，當時戊○○人在那裡？）他從樓上剛下來，才去拿菜
    刀和他們打，當時我人也已經昏倒了。」、「（丙○○、丁
    ○○拿刀殺你時，你有無拿什麼東西對抗？）我拿一支鉤子
    ，但沒有被扣案。」、「（鉤子被誰搶走？）丙○○把我的
    鉤子搶走並抓住我的雙手，讓丁○○來殺我。」、「（丙○
    ○是單手或雙手抓住你？）他雙手抓住我的手。」（本院刑
    事更一審卷第101頁、第106頁），核與其所受「右顏面深撕
    裂傷及右眼球破裂失明無法復原」之重傷害部位吻合。
  (二)現場目擊證人即本案原告戊○○於刑事庭供證：「（在你看
    到丁○○、丙○○拿刀子進到紗窗內時，你往廚房去拿菜刀
    到你要出來的這段時間，你有無聽到慘叫的聲音？）我聽到
    我祖母在大聲叫。」、「只是聽到祖母大聲叫，是那種被人
    家殺大聲叫的聲音。」（一審刑事卷第145頁反面）及「（
    你如何和丙○○、丁○○爭吵？）我在睡覺時，他們打電話
    叫我起來並罵我，說要來找我，我就跟我祖母甲○說丙○○
    、丁○○要來找我，後來我下樓後就看到我祖母甲○被他們
    砍傷，就去拿菜刀衝到前面和丙○○互相對砍。」、「（你
    和丙○○拿刀互砍時，你祖母甲○是否已經被殺傷？）已被
    砍傷並倒在地上。」、「（有無看到是誰砍傷你祖母甲○？
    ）丁○○殺的，當時丙○○在旁邊。」、「（丙○○在旁邊
    有無做什麼動作？）沒有注意到，當時我就去拿菜刀。」、
    「（你在地院時說：『我有看到丁○○往我祖母的眼睛殺過
    去，丙○○和我對抗，眼睛餘光有看到』？）可能是我在地
    院講的太快，事實是看到丁○○殺我祖母，我才拿菜刀和丙
    ○○對抗，但對抗時要注意丁○○有無繼續動作，我要注意
    的是他有無要殺我祖父。」、「（丙○○、丁○○當時拿什
    麼刀子？）兩人都有拿番刀。」（本院刑事更一審卷第102
    頁、第103頁）」，此與原告甲○所述情節亦大致相符。
  (三)另原告甲○之夫即原告乙○於原審刑事庭亦證稱：「我一看
    到時，他們正拿刀子砍我太太，我太太倒在地上，我就持糞
    叉抵抗，否則我太太將遭砍死，我拿糞叉去推他們，要將他
    們推出去，當時丁○○手上有拿刀。」（一審刑事卷第157
    頁反面），復經原告甲○之孫媳廖婉鈴於原審證述：「丙○
    ○、丁○○來我們家殺我爺爺奶奶。」、「當天我與我先生
    （指戊○○）一起下來，看到丙○○拿刀殺我奶奶，我就進
    去報警。」「他們二個人（指丙○○、丁○○）都各拿一把
    刀」（一審刑事卷第162頁反面、第163頁）。
  (四)被告丙○○雖辯稱「當天未攜任何兇器至乙○住處，甫至林
    宅，即遭乙○、甲○分持武器砍殺，造成他的眼鏡掉落，僅
    空手抵抗，甲○之傷勢與他無關」；另被告丁○○則辯稱「
    見弟弟至乙○住處時，恐出事，才開車至見到丙○○全身是
    血，遂趕緊載丙○○離開」云云。惟查被告丙○○、丁○○
    二人如何砍傷原告3人，業據原告甲○、乙○、戊○○指訴
    及證人廖婉鈴供述明確，業如前述。被告丁○○、丙○○亦
    不否認彼等屢因土地相鄰之問題與原告甲○夫妻時起爭執，
    並提出證明乙○在稻田四周拉電線並通電照片33張為證（偵
    查卷第27頁、第30頁至第46頁）。此外，被告丙○○亦坦承
    當日復因此夙怨而以電話與原告甲○夫妻理論未果，且遭甲
    ○掛斷電話之羞辱，被告丙○○基此新仇舊恨，故前往甲○
    住處理論，被告丁○○明知上情隨同被告丙○○前往，致引
    發系爭衝突，係可預期之事，被告丙○○辯稱「未帶任何兇
    器前往」、丁○○辯稱「伊嗣後始前往原告住處，並無參與
    砍殺之行為」云云，均不足採。
  (五)依上，本院審酌原告3人所受傷勢與原告甲○之指訴，與原
    告戊○○、乙○於刑事庭之供述及證人廖婉鈴證述之內容，
    互核情節大致相符，且原告3人所受之傷勢係在被告丁○○
    、丙○○2人前往原告甲○、乙○家中理論後才發生，堪認
    原告甲○所受右顏面深撕裂傷及右眼球破裂失明無法復原之
    重傷害，原告乙○所受頭皮裂傷5公分，左手3處分別為1公
    分、2公分、2公分之裂傷及原告戊○○所受右上眼瞼裂傷4
    公分、右肩部裂傷2公分、右手肘裂傷9公分合併肱骨骨折、
    右腕部裂傷8公分合併肌腱斷裂之傷害，確係遭被告丙○○
    、丁○○2人共同持刀理論時所砍傷，被告丙○○、丁○○
    辯稱原告等人指訴存有重大之瑕疵，洵無足採。
五、按「因故意或過失不法侵害他人之權利者，應負損害賠償責
    任。」、「數人共同不法侵害他人之權利者，連帶負損害賠
    償責任」、「不法侵害他人之身體、健康、名譽、自由、信
    用、隱私、貞操或不法侵害其他人格法益而情節重大者，被
    害人雖非財產上之損害，亦得請求賠償相當之金額。」民法
    第184條第1項前段、第185條第1項前段、第195條第1項前段
    分別定有明文。茲查，被告丙○○、丁○○2人因細故分別
    持刀砍傷原告甲○、乙○、戊○○3人，致原告甲○受有右
    顏面深撕裂傷及右眼球破裂失明無法復原之重傷害，原告乙
    ○受有頭皮裂傷5公分及左手三處分別為1公分、2公分、2公
    分之裂傷，及原告戊○○受有右上眼瞼裂傷4公分、右肩部
    裂傷2公分、右手肘裂傷9公分合併肱骨骨折、右腕部裂傷8
    公分合併肌腱斷裂等傷害，係共同對於原告之侵權行為，原
    告依共同侵權行為之法律關係訴請被告2人連帶賠償原告3人
    非財產上之損害，於法洵屬有據。本院審酌原告乙○未就學
    ，務農為業，名下財產有汽車1部；原告甲○未就學，務農
    為業，名下有3筆土地依92年公告現值計算其財產價值為26
    萬2523元；原告戊○○係大成商工肄業，以務農為業，年收
    入每年約30萬元，有田地2筆及汽車1部；被告丁○○係國中
    畢業，有子女3人，以打零工為生，91年度之所得財產有43
    萬8000元，名下有土地2筆依92年公告現值計算其財產價值
    為121萬50元，另有汽車1部；被告丙○○則係國中畢業，以
    打零工為生，91年度之所得收入有4萬4100元，其名下則無
    其他財產，此有兩造之稅務電子閘門財產所得調件明細表在
    卷足按（本院卷第13頁至第19頁）等兩造教育、經濟、身分
    、社會地位，並原告3人所受傷害情狀及造成痛苦程度等一
    切情狀，認原告精神慰藉金之請求，分別以原告甲○100萬
    元、原告乙○15萬元、原告戊○○40萬元為適當，原告3人
    併請求自起訴狀繕本送達翌日即93年3月10日起至清償日止
    ，按週年利率百分之五計算之利息，均應予准許，逾此之請
    求，則無理由，應予駁回。
六、被告丙○○主張「伊遭原告甲○、乙○、戊○○3人共同打
    傷，依侵權行為法則得請求原告3人連帶賠償550萬元，主張
    與原告3人請求之金額全部予以抵銷」云云。惟「因故意侵
    權行為而負擔之債，其債務人不得主張抵銷。」民法第339
    條定有明文，查被告丙○○、丁○○持刀傷害原告甲○、乙
    ○、戊○○3人，係對於原告3人故意之共同侵權行為，業見
    上述，縱或被告山丙○○對於原告3人有請求賠償之債權存
    在，依法亦不得主張抵銷。況被告丙○○告訴原告乙○、甲
    ○傷害部分，業經本院以93年度上訴字第47號刑事判決無罪
    確定在案，堪認原告乙○、甲○並無對於被告丙○○有何侵
    權之行為。至於被告丙○○告訴原告戊○○傷害部分，雖經
    本院刑事庭判處原告戊○○傷害罪有期徒刑6月，如易科罰
    金以3百元折算一日，依上說明，被告丙○○依法應對原告
    戊○○另行請求損害賠償，不得主張與本件債務為抵銷。
七、假執行宣告：
    原告甲○、乙○、戊○○與被告丙○○、丁○○分別陳明願
    供擔保宣告假執行或免為假執行，就原告甲○、乙○、戊○
    ○勝訴部分，核無不合，爰分別酌定相當金額予以准許。至
    於原告甲○、乙○、戊○○本案敗訴部分，其等假執行之聲
    請，已失請求之依據，應予駁回。
八、本件事證已臻明確，兩造其餘攻擊防禦方法及證據資料，核
    與本件判決結果不生影響，不予一一論述，併予敘明。
結論：本件原告之訴為一部有理由，一部無理由，依民事訴訟法
第七十八條、第七十九條、八十五條第二項、第三百九十條第二
項、第三百九十二條判決如主文。
中　　華　　民　　國　　96　　年　　7 　　月　　31　　日
                  民事第三庭　　審判長法　官  陳光秀
　　　　　　　　　　　      　　　　　法　官  莊俊華
　　　　　　　　　　　      　　　　　法　官  曾平杉
上為正本係照原本作成。
兩造上訴利益額如逾150萬元，得對本判決上訴，須於判決送達
後20日內向本院提出上訴狀，未表明上訴理由者，應於上訴後20
日內，向本院提出理由書（須附繕本）。依法須繳納裁判費並應
委任律師為訴訟代理人，始得上訴。
中　　華　　民　　國　　96　　年　　8 　　月　　1 　　日
                                      書記官  葉秀珍
【附記】
民事訴訟法第466條之1：
(1)對於第二審判決上訴，上訴人應委任律師為訴訟代理人。但上
  訴人或其法定代理人具有律師資格者，不在此限。
(2)上訴人之配偶、三親等內之血親、二親等內之姻親，或上訴人
  為法人、中央或地方機關時，其所屬專任人員具有律師資格並
  經法院認為適當者，亦得為第三審訴訟代理人。
民事訴訟法第466條之2：
  上訴人無資力委任訴訟代理人者，得依訴訟救助之規定，聲請
  第三審法院為之選任律師為其訴訟代理人。
